臺灣彰化地方法院刑事判決
111年度易字第235號
公  訴  人  臺灣彰化地方檢察署檢察官  
被      告  蔡靜茹



上列被告因妨害名譽案件，經檢察官提起公訴（110年度偵字第1
1687號），本院判決如下：
    主  文
蔡靜茹犯公然侮辱罪，處拘役貳拾日，如易科罰金，以新臺幣壹
仟元折算壹日。緩刑貳年。
    事  實
一、蔡靜茹與李妍伶皆曾任職於彰化縣○○市○○○道0段000號之異
    人館餐廳（目前均已離職）。蔡靜茹因不滿李妍伶之工作分
    配，於民國110年8月20日21時許，在異人館餐廳內，基於公
    然侮辱之犯意，對李妍伶口出「連1個垃圾都比你有樣」等
    語，造成李妍伶名譽受損。
二、案經告訴人李妍伶訴由彰化縣警察局員林分局報告臺灣彰化
    地方檢察署檢察官偵查起訴。
    理  由
壹、程序方面
    檢察官、被告於本院準備程序時均未爭執證據能力，且均未
    於言詞辯論終結前聲明異議，本院復審酌各該證據作成時之
    情況，尚無違法不當及證明力明顯過低之瑕疵，認為以之作
    為證據應屬適當，揆諸刑事訴訟法第159條之5第1項規定，
    均有證據能力。又本判決其他引用資以認定事實所憑之非供
    述證據，並無證據證明係公務員違背法定程序所取得，依刑
    事訴訟法第158條之4反面解釋，亦有證據能力。
貳、實體方面 
一、上開犯罪事實，業據被告蔡靜茹於本院審判程序中坦白承認
    ，核與證人即告訴人李妍伶於警詢、偵訊時之證述相符，並
    有被告於案發當時錄影光碟、現場錄影截圖及譯文在卷可稽
    ，足認被告任意性之自白與事實相符，堪信屬實。綜上，本
    件事證明確，被告犯行堪予認定，應依法論罪科刑。
二、論罪科刑：
（一）核被告蔡靜茹所為，係犯刑法第309條第1項之公然侮辱罪
      。
（二）爰審酌被告素行良好，因受焦慮情緒合併睡眠障礙所苦之
      情況下，未能理性處理個人情緒，對於告訴人人格、名譽
      與社會評價造成一定程度之傷害，應予非難，兼衡其犯後
      終能坦承犯行，態度尚可，及其自述高中之智識程度、未
      婚、目前無業、經濟來源不穩定、身體狀況不佳等一切情
      狀，量處如主文所示之刑，並諭知易科罰金之折算標準，
      以示懲警。
三、被告於五年內未曾因故意犯罪受有期徒刑以上刑之宣告，有
    其臺灣高等法院被告前案紀錄表在卷可憑，其因一時失慮，
    致罹刑典，然已坦承所有犯行，本院審酌上情，信被告經此
    刑之宣告後，應知警惕而無再犯之虞，因認前開對其所宣告
    之刑，以暫不執行為當，爰依刑法第74條第1項第2款規定，
    就其本案所犯之罪，宣告緩刑2年，以啟自新。
據上論斷，應依刑事訴訟法第299 條第1 項前段，刑法第309條
、第41條第1項、第74條第1項第2款，判決如主文。
本件經檢察官黃智炫提起公訴，檢察官吳皓偉到庭執行職務。
中　　華　　民　　國　　111 　年　　4 　　月　　22　　日
                  刑事第七庭  法  官  鮑  慧  忠
以上正本證明與原本無異。
如不服本判決應於收受判決後20日內向本院提出上訴書狀，並應
敘述具體理由。其未敘述上訴理由者，應於上訴期間屆滿後20日
內向本院補提理由書( 均須按他造當事人之人數附繕本) 「切勿
逕送上級法院」。
中　　華　　民　　國　　111 　年　　4 　　月　　22　　日
                              書記官  羅  婉  嘉